# VITOR DE FARIAS METZNER

#### • SENIOR FRONT END & MOBILE

- Barra Da Lagoa, Florianópolis
- +5548998573071
- contato.vitorfariass@gmail.com

### FORMAÇÃO

TÉCNICO
 SENAI, 2019
 Jogos Digitais

#### LINKS

 LinkedIn: https://www.linkedin.com/in/devvi torfarias/

#### SKILLS

- React
- React Native
- Node
- Flutter
- Git
- Scrum

#### LINGUAGEM

English

#### • SOBRE MIM

Programador Front End com background em aplicações web e mobile , sou apaixonado por usar programação para alcançar resultados para os clientes. Com experiência em desenho e implementação de estruturas front end e mobile, sou bem versado em tecnologias como React , React native , Flutter e Node que tenho utilizado para desenvolver e otimizar UI/UX . Possuo grande conhecimento em mobile . Tenho um histórico de colaboração com equipes multifuncionais para identificar e resolver problemas de Front End , garantindo a qualidade. Sou bem versado na metodologia Scrum e tenho experiência em trabalhar com equipes remotas. Sou um solucionador de problemas qualificado que está sempre procurando soluções novas e inovadoras para desafios complexos de dados. Estou entusiasmado com a oportunidade de trabalhar remotamente e contribuir com minha experiência para uma equipe dinâmica e ágil.

#### EXPERIENCIA

## DESENVOLVEDOR FRONT END | MARÇO 2022 - NOVEMBRO 2022 lamoda, remoto

•• Configuração e suporte para desenvolvimento de ações na plataforma VTEX IO;• Trabalho em conjunto com tecnologia, e-commerce e parceiros para desenvolvimento front-end de aplicações; • Realização de análise, especificação técnica e desenvolvimento de requisitos para negócios; • Atuo no levantamento de requisitos e desenvolvimento/construção de APIs para consumo de informações e informações em JSON; • Gestão e Acompanhamento do Desenvolvimento de Software; • Novos recursos de trabalho em equipe; • Atuação end-to-end em falhas, incidentes e problemas de sistemas e portais de rede; • Atuo na revisão de código e apoio na definição dos processos do dia-adia:

## DESENVOLVEDOR FRONT END | AUOSTO 2021 - NOVEMBRO 2021 m3, remoto

• Desenvolvimento Front End B2B e B2C para grandes empresas nacionais. Em squads, inseridos em metodologias ágeis trabalhando em conjunto com a equipe de design e gerenciamento de projetos.

### • DESENVOLVEDOR FRONT END | MAIO 2021 - JULHO 2021 avanti, florianópolis/presnecial

• Treinamento em desenvolvimento de sites de e-commerce B2B e B2C para grandes empresas nacionais e internacionais. Em squads, inseridos em metodologias ágeis trabalhando em conjunto com a equipe de design e gerenciamento de projetos.

## DESENVOLVEDOR REACT NATIVE | MARÇO 2021 - ABRIL 2021 clicksoft, remoto

· Atuei como Desenvolvedor React Native replicando as telas com React

# • DESENVOLVEDOR REACT NATIVE | DEZEMBRO 2020 - FEVEREIRO 2021 due lazer, palhoça/florianópolis

• Desenvolvi uma aplicação no ramo industrial onde a comunicação era feita com máquina a laser e desenvolvi fortes conhecimentos com React Native, a aplicação foi feita para facilitar a mão de obra da empresa e agilizar a produção